【裁判字號】    95,簡抗,4
【裁判日期】    950831
【裁判案由】    損害賠償
【裁判全文】
臺灣宜蘭地方法院民裁定               95年度簡抗字第4號
抗  告  人  乙○○○○○○○○.
相  對  人  北誼興業股份有限公司
法定代理人  甲○○
抗告人與相對人間損害賠償事件，抗告人對於本院羅東簡易庭於
民國95年7月4日所為95年羅簡字第123號裁定，提起抗告，本院
裁定如下：
    主      文
原裁定廢棄。
抗告費用由相對人負擔。
    理      由
一、抗告意旨略以：本件抗告人係依據侵權行為法律關係提起訴
    訟，又相對人無端扣押抗告人所有存放於五結鄉○○路之煤
    氣鋼瓶，侵權行為地為宜蘭縣，依據民事訴訟法第15條之規
    定，侵權行為地之法院亦有管轄權，原裁定將抗告人之訴移
    轉管轄至台灣台北地方法院，自有違誤，為此提起抗告，請
    求廢棄原裁定。
二、原裁定以：按訴訟之全部或一部，法院認無管轄權者，依原
    告聲請或依職權以裁定移送其管轄法院，民事訴訟法第28條
    第1 項定有明文。本件相對人公司設址於台北市○○區○○
    路4段25之1號11樓，自應由台灣台北地方法院管轄，抗告人
    向無管轄權之原法院起訴，顯係違誤，而依職權予以移送管
    轄法院等語。
三、惟按因侵權行為涉訟者，得由行為地之法院管轄，為民事訴
    訟法第15條第1 項所明定。所謂行為地，凡為一部實行行為
    或其一部行為結果發生之地皆屬之（最高法院56年台抗字第
    369號判例參照 ）。本件相對人之事務所固設址於台北市，
    惟抗告人係以相對人違法向法院聲請假扣押查封抗告人所有
    之煤氣鋼瓶，及不當行使留置抗告人送至相對人公司灌裝煤
    氣之鋼瓶，造成抗告人受有損害等情，依據侵權行為之法律
    關係，訴請相對人賠償新台幣200,000 元，此有起訴狀可稽
    。惟本件相對人就抗告人所有鋼瓶實施假扣押查封之行為地
    ，乃為抗告人設於宜蘭縣五結鄉○○路176號1樓之營業處所
    ，此有查封筆錄附於本院95年執全字第9 號假扣押強制執行
    卷宗可稽（詳該卷第13頁）；另相對人趁抗告人將鋼瓶送往
    充填煤氣之際留置鋼瓶之行為，亦係在相對人公司之宜蘭廠
    ，有相對人於上揭假扣押強制執行事件中所提出之陳報狀載
    明：「陳報人曾於95年1 月23日同時留置永安煤氣行於陳報
    人宜蘭廠所罐裝之鋼瓶共23只」等語足憑（詳上揭假扣押執
    行卷第33頁），是本件抗告人主張相對人違法查封及不當行
    使留置權等侵權行為地，均在本院轄區內，依據民事訴訟法
    第15條規定，本院自有管轄權。原裁定未就抗告人所主張發
    生侵權行為事實之行為地詳查，即逕以相對人之設址於台北
    市○○區○○路4段25之1號11樓，而認本件應由台灣台北地
    方法院管轄，自有未洽，抗告意旨求予廢棄，為有理由，應
    予准許。
四、依民事訴訟法第436條之1第3項、第492條第2項、第95條、
    第78條，裁定如主文。
中    華    民    國    95    年    8    月    31    日
                  臺灣宜蘭地方法院民事庭
                      審判長法官 楊麗秋
                      法      官 鄭貽馨
                      法      官 邱景芬
正本與原本無異。
本裁定不得再抗告。
中    華    民    國    95    年    9     月    1     日
                      書  記  官 邱美龍


司法院資訊處製作；財團法人民間司法改革基金會備份。
